最  高  行  政  法  院  裁  定
111年度抗字第55號
抗  告  人  毓嘉國際企業有限公司
代  表  人  林文魁              
上列抗告人因與相對人金融監督管理委員會等間聲請補充判決事
件，對於中華民國110年7月19日臺北高等行政法院107年度訴字
第1029號裁定，提起抗告，本院裁定如下︰
　　主  文
抗告駁回。
抗告訴訟費用由抗告人負擔。
　　理  由
一、按抗告法院認抗告為不合法或無理由者，應為駁回抗告之裁
    定。
二、訴外人蔡秋霞、林毓瑩於民國100年間因任職臺北富邦商業
    銀行之相對人詹瑩瑩招攬，以林毓瑩為要保人，與相對人富
    邦人壽保險股份有限公司(下稱富邦人壽公司)訂定「富邦人
    壽多享利養老保險」(2筆)、「富邦人壽增美利外幣增額終
    身壽險」及「富邦人壽愛沛利利率變動型養老保險」等4筆
    保險契約；另於101年間透過任職永慶保險經紀公司(已於原
    審訴訟中與遠見保險經紀人股份有限公司〔下稱遠見保險經
    紀公司〕合併而解散，並由遠見保險經紀公司承受訴訟)之相
    對人袁先正招攬，以林毓瑩為要保人，與富邦人壽公司訂定
    「富邦人壽豐年養老保險」(與上述4筆保險契約合稱系爭保
    險契約)，系爭保險契約並均以蔡秋霞為身故保險金的受益
    人之一。嗣蔡秋霞、林毓瑩認詹瑩瑩、袁先正招攬系爭保險
    契約時，均兼為相對人香港啓明星金融服務有限公司(下稱
    香港星金公司)之業務人員，且其等對於實體黃金置放有債
    務不履行，構成吸金、洗錢情事，致蔡秋霞、林毓瑩受有系
    爭保險契約保單價值之損害為由，以詹瑩瑩、袁先正、富邦
    人壽公司、遠見保險經紀公司、香港星金公司等5人(下稱詹
    瑩瑩等5人)與相對人金融監督管理委員會(下稱金管會)為被
    告，向臺北高等行政法院(下稱原審)提起行政訴訟後，將訴
    訟標的法律關係移轉予抗告人，由其承當訴訟，抗告人聲明
    ：1.金管會應給付抗告人新臺幣1億611萬8,772元，及自系
    爭保險契約生效日起至清償日止，按年息10％計算之利息。2
    .法院應以形成判決或確認判決之形式，判決詹瑩瑩等5人就
    系爭保險契約所為之吸金、洗錢行為無效。經原審以抗告人
    起訴之訴訟標的法律關係，均屬私權爭議，行政法院無受理
    權限，以110年6月26日107年度訴字第1029號裁定(下稱前裁
    定)將該訴訟全部移送至臺灣新北地方法院審理。抗告人對
    前裁定聲請補充判決，經原審以抗告人所提補充判決之理由
    ，無非是對前裁定所載理由有所爭執，與訴訟標的一部或訴
    訟費用的裁判脫漏與否無關，不符合補充判決之要件，以11
    0年7月19日107年度訴字第1029號裁定(下稱原裁定)駁回其
    聲請，抗告人遂提起抗告。
三、抗告意旨如抗告人提出之補充判決聲請狀所載。
四、本院按：行政訴訟法第218條規定準用民事訴訟法第233條第
    1項、第5項規定：「(第1項)訴訟標的之一部或訴訟費用，
    裁判有脫漏者，法院應依聲請或依職權以判決補充之。……。
    (第5項)駁回補充判決之聲請，以裁定為之。」可知，聲請
    補充判決，應以訴訟標的之一部或訴訟費用之裁判有脫漏者
    為限，不包括裁判所持理由在內；倘聲請人聲請補充判決，
    惟其實際係對原裁判的理由不服者，則不合於聲請補充判決
    的要件，其聲請應以裁定駁回。經查，原審係以抗告人於原
    審起訴之訴訟標的法律關係全部，均屬私權爭執，行政法院
    無審判權為由，以前裁定將該訴訟全案移送至民事法院審理
    ，乃程序裁定，並未對抗告人起訴之訴訟標的或訴訟費用作
    成裁判，自不生裁判脫漏之問題，原裁定以抗告人之聲請不
    符合補充判決之要件而予駁回，並無違誤。抗告意旨以其個
    人主觀之見解，主張本件訴訟標的僅係銀行法第12條之1第3
    項之社會保險，並非消費消貸，應予補充判決，求予廢棄原
    裁定，發回原審補充判決，其抗告為無理由，應予駁回。 
五、據上論結，本件抗告為無理由。依行政訴訟法第104條、民
    事訴訟法第95條、第78條，裁定如主文。
中　　華　　民　　國　　111 　年　　4 　　月　　28　　日
                    最高行政法院第三庭
                        審判長法官  胡  方  新
　　　　　　　　　　　　      法官  林  玫  君
                              法官　曹  瑞  卿
　　　　　　　　　　　　　　　法官　林  惠  瑜
                              法官　蕭  惠  芳

以  上  正  本  證  明  與  原  本  無  異
中　　華　　民　　國　　111 　年　　4 　　月　　28　　日
　　　　　　　　　　　　　　　書記官　高  玉  潔